【裁判字號】    98,易,717
【裁判日期】    980819
【裁判案由】    侵占
【裁判全文】
臺灣桃園地方法院刑事判決               98年度易字第717號
公  訴  人  臺灣桃園地方法院檢察署檢察官
被      告  甲○○
上列被告因侵占案件，經檢察官提起公訴（98年度偵字第5710號
），因被告於準備程序中自白犯罪，經本院合議庭裁定本件改由
受命法官獨任進行簡式審判程序，茲判決如下：
    主  文
甲○○意圖為自己不法之所有，而侵占對於業務上所持有之物，
共貳罪，各處有期徒刑陸月，如易科罰金，均以新臺幣壹仟元折
算壹日，應執行有期徒刑捌月，如易科罰金，以新臺幣壹仟元折
算壹日。緩刑貳年。甲○○應履行甲○○與告訴人淯豐企業有限
公司於民國九十八年八月五日準備程序筆錄成立之和解條款。
    事  實
一、甲○○自民國97年6 月27日起至同年8 月間，在桃園縣桃園
    市○○路1046號之淯豐企業有限公司（下稱淯豐公司）擔任
    乳品銷售業務員，負有開發新客戶並代淯豐公司向客戶收取
    貨款等職務，為從事業務之人。詎其竟意圖為自己不法之所
    有，利用其前開收取貨款之職務上之便，自同年8 月1 日起
    至同年月15日間，分別在桃園縣大溪鎮、桃園市、八德市等
    地向陳寶粉等客戶收取貨款共計新臺幣（下同）65,834元及
    向中千惠等客戶收取預繳款共計8,500 元，共計收取款項74
    ,334元後，依公司規定須於每月份6 日及15日繳回所收取之
    款項，卻未依規定繳回淯豐公司，以變易持有為所有之意思
    予以侵占入己。
二、案經淯豐公司負責人簡榮宗訴請臺灣桃園地方法院檢察署檢
    察官偵查起訴。
    理  由
一、按除被告所犯為死刑、無期徒刑、最輕本刑為3 年以上有期
    徒刑之罪或高等法院管轄第一審案件者外，於第一次審判期
    日前之準備程序進行中，被告先就被訴事實為有罪之陳述時
    ，審判長得告知被告簡式審判程序之旨，並聽取當事人、代
    理人、辯護人及輔佐人之意見後，裁定進行簡式審判程序，
    刑事訴訟法第273 條之1 第1 項定有明文。經核本件被告甲
    ○○所犯係死刑、無期徒刑、最輕本刑為3 年以上有期徒刑
    以外之罪，其於準備程序中就被訴事實為有罪之陳述，經法
    官告知簡式審判程序之旨，並聽取公訴人、被告之意見後，
    本院爰依首揭規定，合議裁定由受命法官獨任進行簡式審判
    程序，合先敘明。
二、上開犯罪事實，業據被告甲○○於偵訊、本院準備程序及審
    理中均坦認不諱，並有告訴人之法定代理人即淯豐公司之負
    責人簡榮宗與告訴代理人乙○○於偵查中指訴綦詳，且有淯
    豐公司新進人員履歷表、淯豐公司97年7 月份客戶帳單明細
    表及淯豐公司預繳證明單等資料在卷可稽，足認被告甲○○
    自白與事實相符，事證明確，犯行洵堪認定。
三、查被告甲○○受雇於淯豐公司，負責該公司開發新客戶並代
    向客戶收取貨款等款項之職務，為從事業務之人，其收取陳
    寶粉等客戶所繳交之貨款及中千惠所繳交之預繳款共計74,3
    34元後，依公司規定須按月於6 日、15日繳回所收取款項，
    均未繳回淯豐公司，而將之悉以侵占入己，核其所為，均係
    犯刑法第336 條第2 項之業務侵占罪。又被告於97年8 月6
    日及同年月15日將依規定須繳回之業務上收取、持有之款項
    予以侵占入己之各次業務侵占行為，犯意個別，應予分論併
    罰。爰審酌被告尚值壯年之期，竟未思循正當方式獲取財物
    ，反貪圖一時私利而侵占業務上所持有並應轉交他人之貨款
    ，並考量其犯罪所得、告訴人所受損害及已與告訴人達成和
    解並賠償損失，且犯後尚知坦承犯行，態度尚佳等一切情狀
    ，分別量處如主文所示之刑及均諭知其易科罰金之折算標準
    ，並定其應執行之刑及諭知易科罰金之折算標準。末查司法
    院釋字第662 號解釋謂「中華民國九十四年二月二日修正公
    布之刑法第四十一條第二項，關於數罪併罰，數宣告刑均得
    易科罰金，而定應執行刑之刑逾六個月者，排除適用第一項
    得易科罰金之規定部分，與憲法第二十三條規定有違，並與
    本院第三六六號解釋意旨不符，應自本解釋公布之日起失其
    效力」，故對於數罪併罰之數宣告刑均得易科罰金，而定其
    應執行之刑逾有期徒刑6 個月者，仍得易科罰金，是本院就
    本件被告甲○○所犯前開各罪既個別宣告如主文所示得易科
    罰金之刑，於就前開各罪刑定其應執行之刑時，自亦應諭知
    其易科罰金之折算標準如主文，附此敘明。又被告前未曾受
    有期徒刑以上刑之宣告，有臺灣高等法院被告前案紀錄表在
    卷足參，於犯罪後已與告訴人和解，信其經此追訴審判，當
    知警惕而無再犯之虞，爰依刑法第74條第1 項第1 款規定宣
    告緩刑2 年，以啟自新。第按「緩刑宣告，得斟酌情形，命
    犯罪行為人向被害人支付相當數額之財產或非財產上之損害
    賠償。」，刑法第74條第2 項第3 款亦定有明文，本件被告
    既需向本案告訴人支付如附件所示和解筆錄所記載之金額，
    為確保被告能如期履行上揭和解條件，以維告訴人權益，故
    本院考量上開各項情狀後，認於被告緩刑期間課予上開如附
    件所示和解書之負擔，乃為適當，爰併予宣告之。
據上論斷，應依刑事訴訟法第273 條之1 第1 項、第299 條第1
項前段，刑法第336 條第2 項、第51條第5 款、刑法第41條第1
項前段、第74條第1 項第1 款、第2 項第3 款，刑法施行法第1
條之1 第1 項、第2 項前段，判決如主文。
本案經檢察官翁偉玲到庭執行職務。
中    華    民    國    98    年    8     月    19    日
                  刑事第七庭    法  官  連雅婷
以上正本證明與原本無異。
如不服本判決應於收受判決後10日內向本院提出上訴書狀，並應
敘述具體理由。其未敘述上訴理由者，應於上訴期間屆滿後20日
內向本院補提理由書(均須按他造當事人之人數附繕本)「切勿逕
送上級法院」。
                                書記官  張尹嫚
中    華    民    國    98    年    8     月    19    日
本案論罪科刑法條：
刑法第336 條第2 項（業務侵占罪）
對於業務上所持有之物，犯前條第一項之罪者，處6 月以上5 年
以下有期徒刑，得併科3,000 元以下罰金。


司法院資訊處製作；財團法人民間司法改革基金會備份。
